【裁判字號】    95,上更(一),194
【裁判日期】    950523
【裁判案由】    毒品危害防制條例
【裁判全文】
臺灣高等法院刑事判決             95年度上更(一)字第194號
上  訴  人
即  被  告  乙○○
                    現於臺灣臺北監獄台北分監
指定辯護人  扶助律師 鄭聯芳律師
上列上訴人因毒品危害防制條例案件，不服臺灣宜蘭地方法院94
年度訴字第226號，中華民國94年8月26日第一審判決（起訴案號
：臺灣宜蘭地方法院檢察署94年度偵字第1275號），提起上訴，
本院判決後，經最高法院第一次發回，本院判決如下：
    主  文
原判決關於乙○○販賣第二級毒品暨所定執行刑部分，均撤銷。
乙○○連續販賣第二級毒品，處有期徒刑柒年陸月，扣案門號為
0000000000號之行動電話手機壹具（含SIM卡壹張）
沒收；販賣第二級毒品所得新臺幣拾捌萬貳仟元，沒收之，如全
部或一部不能沒收時，以其財產抵償之。
    事  實
一、乙○○（綽號阿德）明知安非他命係毒品危害防制條例第二
    條第二項所定之第二級毒品，不得非法持有、販賣，竟意圖
    營利，基於販賣第二級毒品安非他命之概括犯意，以其所有
    之0000000000、0000000000號行動電
    話，作為對外聯絡之工具，先後於如附表編號一至二十所示
    之時間、地點，以附表所示之聯絡方式，連續販賣安非他命
    予林清振、李滿堂、鐘錫銘、劉家均、鍾宏祥、張順典、鄭
    博文、丙○○、蔣江平、林佳保、陳宜隆、翁資勝、林建亭
    、謝明綸、廖金龍、蕭輝宏、林增龍、莊志強、甲○○、丁
    ○○等人，藉此以牟取利益（販賣之次數及各次販賣之價錢
    ，詳附表），因而取得販賣安非他命所得之新台幣（下同）
    十八萬二千元。而警方依法對乙○○所使用之000000
    0000、0000000000號行動電話進行通訊監察
    後，並於九十四年四月二十八日持搜索票，至宜蘭縣蘇澳鎮
    ○○路六之十六號四樓乙○○住處搜索而查獲，並扣得乙○
    ○所有，供販賣安非他命所用之0000000000號行
    動電話手機一具（含SIM卡一張）。
二、案經宜蘭縣警察局蘇澳分局報請臺灣宜蘭地方法院檢察署檢
    察官偵查起訴。
    理  由
壹、證據能力部分：
一、證人林清振、李滿堂、鐘錫銘、劉家均、鍾宏祥、張順典、
    鄭博文、丙○○、蔣江平、林佳保、陳宜隆、翁資勝、林建
    亭、謝明綸、廖金龍、蕭輝宏、林增龍、莊志強、甲○○、
    丁○○、林如龍等人於警詢中之陳述，雖屬於被告以外之人
    於審判外之供述。然除劉家均、蔣江平、林建亭及莊志強未
    經原審法院傳喚到案外，其餘諸人，均經原審法院傳喚到院
    ，其中除李滿堂、翁資勝拒絕作證外，其餘均經法院訊問或
    當事人詰問。經核各該證人詰證之內容，與警詢時之供述，
    雖稍有繁、簡之分，然就被告販賣安非他命或海洛因予渠等
    之供述之基本事實並無齟齬，且渠等係向被告購買毒品之人
    ，所為之供述係證明犯罪事實存否所必要；渠等在警詢時之
    供述，亦無不能自由陳述之情形。且被告及選任辯護人於原
    審雖辯稱上開證人之警詢筆錄係審判外之供述，無證據能力
    。然被告及指定辯護人於本院審理時，就上開證據係審判外
    之供述，而未於言詞辯論終結前聲明異議，依刑事訴訟法第
    一百五十九條之五第二項之規定，自有證據能力。
二、被告以外之人於偵查中向檢察官所為之陳述，除顯有不可信
    之情況者外，得為證據，刑事訴訟法第一百五十九條之一第
    二項定有明文。附表所示林清振等二十人於檢察官訊問時之
    陳述，雖係審判外之供述，然渠等於檢察官訊問時，並無不
    能自由陳述或有其他非法或不當訊問之情形，亦即並無顯不
    可信之情況，依前開說明，應認為有證據能力。
三、證人林清振、李滿堂、鐘錫銘、劉家均、鍾宏祥、張順典、
    鄭博文、丙○○、蔣江平、林佳保、陳宜隆、翁資勝、林建
    亭、謝明綸、廖金龍、蕭輝宏、林增龍、甲○○、丁○○、
    林如龍等人與被告間之通訊監察譯文，係警方依據臺灣宜蘭
    地方法院檢察署檢察官所核發之通訊監察書，於核准通訊監
    察期間內（0000000000號電話之通訊監察期間為
    九十四年一月二十六日至九十四年三月二十三日；0000
    000000號電話之通訊監察期間九十四年二月二十四日
    至九十四年三月二十三日），對於被告所使用之上開電話進
    行通訊監察之事實，有九十四年宜檢玲孝聲監字第十號、九
    十四年宜檢玲孝聲監續字第二十四號通訊監察書各一件在卷
    可稽。警方將合法通訊監察所得，轉譯為文字之採證之程序
    即屬合法，該通訊監察譯文應具有證據能力。
貳、實體部分：
一、訊據上訴人即被告固不否認於附表所示時、地，利用000
    0000000、0000000000號電話，幫附表所
    示之人調取安非他命，並收取金錢等事實。惟矢口否認有何
    販賣安非他命之犯行，辯稱：被告僅是幫林清振等人調安非
    他命，再原價、原量轉給他們，並未從中賺錢，且丙○○、
    林佳保、甲○○、丁○○部分之次數沒那麼多等語。經查
（一）證人林清振、鐘錫銘、鍾宏祥、林佳保、張順典、陳宜隆
      、鄭博文、謝明綸、廖金龍、蕭輝宏、林增龍、甲○○、
      丁○○、李滿堂、劉家均、丙○○、蔣江平、翁資勝、林
      建亭、莊志強分別於如附表所示時間、地點，以附表所示
      之聯絡方式，或一次、二次或多次，向被告購買安非他命
      之事實，分據上開證人於檢察官偵訊或原審結證明確（偵
      卷一第五四、八六、一○四、一一七、一三六、一七一至
      一七二、一八○、二一○、二一九至二一○、二五三至二
      五四、二六二至二六三、二三○至二三一、一五五頁；第
      六五、九七、一四四至一四五、一六三、一八九至一九○
      、一九八、七八頁，原審卷第一八九至一九○、一八六、
      一九一至一九二、一八七、一八三、一九三至一九四、二
      八三至二八四、一九五至一九六、一九七至一九八、二○
      二、二八五至二八六、一七九至一八一、二五一至二五三
      頁）。並有除證人莊志強以外之前列十九位證人利用電話
      與被告聯絡交易之通訊監察譯文在卷可稽（偵一卷第六三
      至六四、九四、一一五至一一六、一二四、一四三、一七
      八、一八七、二一八、二二七至二二八、二六○、二六八
      、二四○至二四三、一六一至一六二、七四至七六、一○
      三、一五二至一五三、一七○、一九六、二○六至二○八
      頁）。且被告除對丙○○、林佳保、甲○○、丁○○部分
      之次數，辯稱沒那麼多等語外，餘均不爭執（更一卷第三
      九至四一頁）。經查：證人林建亭於偵訊稱：九十四年
      二月十七日替我朋友買三千元，九十四年二月二十八日二
      十一時十六分買二千元，九十四年三月十四日買二千元，
      九十四年三月二十一日買二包二千元，九十四年二月二十
      八日十七時六分的通聯沒有買到等語（偵一卷第一九八頁
      反面至一九九頁），合計買四次，被告對此亦不爭執（更
      一卷第四一頁），堪予認定。至於證人陳宜隆於偵訊稱
      買三次（偵一卷第一八○頁反面），於原審稱：不記得，
      只記得買二、三次等語（原審卷第二八三頁），兩相核對
      ，最少當是二次，而被告對於二次並不爭執（更一卷第四
      十頁），因此，堪認此部分次數為二次，證人林增龍於
      偵訊稱：自九十三年下旬至上星期，平均一星期一次等語
      （偵一卷第二六七頁），固足認確向被告購買安非他命，
      惟未明確其次數，其於原審稱：不到十次，應該有五次以
      上等語（原審卷第二八五至二八六頁），堪認最少應有六
      次，而被告對於六次，亦不爭執（更一卷第四一頁），此
      部分亦堪認定，證人甲○○部分，於原審稱：安非他命
      有買五十次以上，二千元買一次，一千五百元買六、七次
      ，一千元次數不記得了等語（原審卷第一七九頁），於本
      院稱：沒超過十次等語（更一卷第八二頁反面）而被告則
      稱：只有五、六次等語（更一卷第四一頁），對照監聽紀
      錄，有關安非他命之交易有六次，其中二千元一次，一千
      五百元一次，其餘四次一千元等情（偵一卷第二四○至二
      四二頁），堪認二者交易次數最少當有六次，而其金額以
      監聽紀錄為可採。即：一千元四次，一千五百元一次，二
      千元一次。証人丁○○部分，於原審稱：買十次以上等
      語（原審卷第二五三頁），被告則稱：約五、六次等語（
      更一卷第四一頁），參酌其二人通聯紀錄有關安非他命有
      五次等情（偵一卷第一六一至一六二頁），堪認最少交易
      五次。證人林佳保於警詢稱：買二三十次等語（偵一卷
      第一七五頁），偵訊稱：共買五次，二月二十一日，二十
      五日各買五千，二月二十七日買二千，三月三日買一萬元
      ，二月二十六日，一般是二千或五千，忘了等語（偵一卷
      第一七一頁反面至一七二頁），於原審稱：買二十五次等
      語（原審卷第一九三頁），被告則稱：約六七次等語（更
      一卷第四十頁），而其二人通聯紀錄僅五次等情（偵卷第
      一七八至一七八之一頁），核對上開資料，足認最少五次
      ，且金額應以偵訊所稱為準，而二月二十六日部分，最少
      當為二千元。證人丙○○部分，於警詢稱：買十次左右
      ，通訊內容是我跟乙○○買安非他命的內容等語（偵一卷
      第一四九頁），於偵訊稱：購買十五次等語，或稱：通訊
      內容是我向阿德買十幾次等語（偵一卷第一四四頁反面）
      ，於原審稱：次數不記得了等語（原審卷第二五四頁），
      於本院稱：十幾二十次等語（更一卷第八二頁反面），而
      被告則稱：沒有十五次那麼多，次數忘了等語，參諸其二
      人通聯紀錄僅七次交易，九十四年三月十七日之交易為二
      千元等情（偵一卷第一五二至一五三頁），堪認其二人交
      易最少有七次，且最後一次金額為二千元。
（二）上開電話譯文中雖均以暗語或隱語溝通，如「硬的」、「
      甜的」、「糖仔」，然被告坦承均指安非他命（偵一卷第
      二九０、二九三頁），其餘「一張」、「二張」、「五個
      」、「一五」等，或係安非他命之數量、單位，或係金額
      ，此亦為購買安非他命者及被告所不否認（偵一卷第一一
      七、一四四、一五五、一六三、一七一、一八九、二一九
      、二九一頁）。足見被告及上開購買者之供述與通話譯文
      之內容相符，可以採信。
（三）被告辯稱：是代調安非他命。沒有販賣等語，證人丙○○
      於原審及本院附和稱：我是請被告幫我拿看看有沒有安非
      他命，在電話中我跟被告講，幫我調看看有沒有安非他命
      等語，證人甲○○亦附和稱：是調貨，或討的不是向被告
      買等語。然查：證人丙○○於偵訊時稱：向被告買安非他
      命等語，於原審訊問時又稱：我於檢察官偵訊時所言實在
      等語（原審卷第二五四頁），證人甲○○於原審稱：警偵
      訊均實在等語（原審卷第一七二頁），而其於警偵訊稱：
      購買安非他命等語（偵一卷第二三○頁反面，二三五頁）
      且觀諸此部分之通訊監察譯文亦無「請被告調安非他命或
      幫忙拿安非他命」之用語。是證人丙○○、甲○○所謂幫
      我拿、幫我調等語，即與上開證據不符，無非迴護之詞，
      不足採信，至於通訊監察譯文載有：別人還要，要分開，
      不一樣的人等語（偵一卷第一五三頁），固足認要方為二
      人，然無從認定係調貨，不能據為有利被告之認定。又觀
      諸被告與購買者對話時，常表示沒有了、沒有東西了、不
      方便、沒辦法、要購買者若干時間後再過來或若干時間後
      再打來、再等一下，等一下再過來（偵一卷第四五、六四
      、七四，七五、九四頁）。而購買者則常探問：「都沒有
      了嗎？」、「有方便嗎」、「有嗎？」、「有沒有？」、
      （貨還有嗎？」、「拜託一次」等情（偵一卷第四五、六
      四、七五、九四、一七五頁）。足認被告辯稱：係調貨等
      語，尚不可採，實際當係購買，僅因被告手邊多無現成之
      毒品，不能立即交付，尚須另向他人購買，此觀諸被告於
      本院前審坦承：購買者均不知被告如何取得安非他命等語
      （上訴卷第四二頁）。更可印證所謂幫忙拿、幫忙調等語
      ，與買賣無異。另外，被告多以其住處作為販賣毒品之處
      所，然由被告被查獲時警方並未在被告住處查獲毒品之事
      實，亦可印證被告平日並未持有毒品備供販賣，其販賣之
      方法，應係先確定有客源，再另尋管道取貨，以避免查緝
      。換言之，所謂幫忙調貨、幫忙拿云云，實僅係被告確知
      有買方後，為完成交付毒品所採取之方法而已，此與一般
      之買賣，買方之目的僅在取得標的物，多不問貨物之來源
      者，並無不同。
（四）被告雖辯稱：出賣者有時會因購買數量較多而多給些安非
      他命供被告吸，被告並未從中獲利云云。然觀諸附表所示
      之購買者眾多，購買之次數甚至有多達數十次者，依卷附
      之監聽譯文，更可見被告對外之聯絡頻繁、忙碌，被告與
      各該購買者間並無特殊交情，復如前述，則被告若非意在
      圖利，何須甘冒風險，代為奔走？所謂僅單純轉交、調貨
      並未獲利等語，顯與常理有違，不可採信。再雖無積極之
      證據可資證明被告販入之價格，且因被告否認上開販賣犯
      行，致無從詳細查悉其販賣扣案安非他命之實際利得與價
      差，惟販賣毒品係違法行為，非可公然為之，亦無公定之
      價格，不論任何包裝，均可任意分裝增減分量，而每次買
      之價量，亦可能隨時依雙方間之關係深淺、資力、需求量
      及對行情之認知、來源是否充裕、查緝是否嚴緊，購買者
      被查獲時供述購買對象之可能性風險之評估等，因而異其
      標準，並機動調整，非可一概而論，販賣之利得除經坦承
      犯行或價量俱臻明確外，委難察得實情，販賣之人從價差
      或量差中牟利方式雖異，其意圖營利之非法販賣行為則一
      ，是除非別有事證，足認係按同一價量委買、轉售或無償
      贈與，確未牟利外，尚難執此遽認非法販賣之證據有所未
      足，致使知過坦承者難辭重典，飾辭否認者反得僥倖，而
      失情理之平。再參酌第二級毒品安非他命，物稀價昂，取
      得不易，且此等交易為政府懸為嚴予取締之犯罪，苟無利
      可圖，應無甘冒被查緝法辦重刑之危險，平白無端義務為
      該買賣之工作，是其販入之價格必較售出之價格低廉，而
      有從中賺取買賣差價牟利之意圖，應屬合理之認定。是本
      件被告多次販賣毒品與林清振等人，必有差價利益，否則
      其當無甘冒重典，而以原價買賣上開毒品之理，足見被告
      販入上開毒品之價格必較所販出之價格低廉，而有從中賺
      取差價牟利之營利意圖。
      綜上，被告販賣安非他命圖利之事證明確，被告否認犯行
      ，應係卸責之詞，不足採信。
二、核被告所為，係犯毒品危害防制條例第四條第二項之販賣第
    二級毒品罪。被告販賣安非他命前、後，持有安非他命之低
    度行為，應為販賣之高度行為所吸收，不另論罪。被告先後
    多次販賣安非他命之犯行，均時間緊接，方法相同，觸犯構
    成要件相同之罪，顯係基於概括犯意為之，應依連續犯之規
    定論以一罪，並依法加重其刑，惟無期徒刑部分，依法不加
    重。
三、公訴人認為被告販賣安非他命予林如龍部分，惟證人林如龍
    係以無償之方式，自被告處取得安非他命之事實，已經林如
    龍於檢察官及原審法院訊問時結證明確（偵一卷第第二四四
    頁；原審卷第二○○頁）。被告亦坦承：曾經為林如龍調安
    非他命多次（原審卷第二八頁）。復有林如龍利用○三—0
    000000號電話與被告所使用之0000000000
    號行動電話進行通聯之通訊監察譯文在卷可稽（偵一卷第二
    五二頁），檢察官於偵訊稱：提示林如龍警偵訊筆錄，他稱
    向你買安非他命，有何意見？被告因而稱：只有安非他命等
    語（偵一卷第二九○頁），惟證人林如龍於警偵訊均稱係向
    被告索討，並非買賣，有各該筆錄在卷可參（偵一卷第二四
    四頁反面至二四九頁），則被告依該筆錄答稱：只有安非他
    命等語，當亦係認轉讓，難認係承認販賣，不能以之為不利
    被告之證據。此外查無被告販賣安非他命予林如龍之證據，
    公訴人起訴之此部分犯行，應不能證明，僅成立轉讓第二級
    毒品罪；且因公訴人起訴之此部分事實，其中交付安非他命
    之基本事實同一，已經原審法院變更起訴法條，依轉讓第二
    級毒品罪論；而被告就轉讓毒品部分上訴後，已因撤回上訴
    而確定，本院自毋庸再為無罪之諭知。公訴人起訴被告販賣
    毒品予附表所示諸人，其販賣之次數（詳附表各編號內「次
    數」欄括弧之說明）超過本判決附表所示者，因無其他補強
    證據足資佐證，不能證明被告有此部分犯行，然因公訴人認
    為該超過部分之販賣犯行，與其他部分有連續犯之裁判上一
    罪關係，爰不另為無罪之諭知。
四、原審判決以被告販賣安非他命之犯行，事證明確，並據以論
    罪科刑，固非無見。然公訴人起訴被告販賣毒品予附表所示
    諸人，其販賣之次數、金額超過本判決認定部分，不能證明
    被告犯罪，應不另為無罪之諭知，原審判決漏未諭知，尚有
    未當。被告上訴否認有販賣安非他命犯行，雖無理由，然原
    判決既有可議之處，即屬不維持，應由本院就原審判決中關
    於被告販賣第二級毒品併所定執行刑部分，撤銷改判。爰審
    酌被告前有多次麻醉藥品及毒品危害防制條例之前科，素行
    非佳、為一己私利而多次販售具濫用性、侵害性之第二級毒
    品以營利，傷害他人身心健康，助長社會不良風氣；販賣第
    二級毒品之對象多達二十人，總次數繁多，販賣所得財物；
    犯後否認犯行等一切情狀，量處如主文第二項所示之刑。
五、扣案門號為0000000000號之行動電話手機一具（
    含SIM卡一張），為被告所有且係供被告販賣第二級毒品所
    用之物，應依毒品危害防制條例第十九條第一項之規定宣告
    沒收，被告販賣第二級毒品所得十八萬二千元，雖未扣案，
    仍應依毒品危害防制條例第十九條第一項之規定宣告沒收，
    如全部或一部不能沒收時，以其財產抵償之。至於被告所有
    供販賣第二級毒品安非他命所用之門號000000000
    0號行動電話之手機一具（含SIM卡一張），未據扣案且已
    滅失之事實，已據被告供明在卷；扣案門號為000000
    0000號之行動電話手機一具（含SIM卡一張）、吸食器
    一組，則查無證據證明係供被告販賣第一、二級毒品所用，
    均不宣告沒收，附此敘明。
據上論斷，應依刑事訴訟法第三百六十九條第一項前段、第三百
六十八條，第三百六十四條、毒品危害防制條例第四條第二項、
第十九條第一項，刑法第十一條前段、第五十六條，判決如主文
。
本案經檢察官呂丁旺到庭執行職務。
中    華    民    國    95    年    5    月    23    日
                  刑事第十八庭  審判長法  官  溫耀源
                                      法  官  段景榕
                                      法  官  周政達
以上正本證明與原本無異。
如不服本判決，應於收受送達後十日內向本院提出上訴書狀，其
未敘述上訴之理由者並得於提起上訴後十日內向本院補提理由書
（均須按他造當事人之人數附繕本）。
                                      書記官  陳菊珍
中    華    民    國    95    年    5     月    24    日
附表
編號一（證人林清振部分）
┌────┬────┬──────┬────┬───────┬───────┐
│交易時間│  次數  │  交易地點  │交易毒品│金額（新台幣）│    備註      │
├────┼────┼──────┼────┼───────┼───────┤
│94年3月1│3次     │被告位於宜蘭│安非他命│每次1000元    │林清振使用0912│
│、5、12 │        │縣蘇東路6之1│        │              │588401、03-995│
│日      │        │6號4樓住處樓│        │              │2058號電話與被│
│        │        │下          │        │              │告使用之095392│
│        │        │            │        │              │2347、00000000│
│        │        │            │        │              │00電話聯絡    │
│        │        │            │        │              │              │
└────┴────┴──────┴────┴───────┴───────┘
編號二（證人李滿堂部分）
┌────┬────┬──────┬────┬───────┬───────┐
│交易時間│  次數  │  交易地點  │  易毒品│金額（新台幣）│    備註      │
├────┼────┼──────┼────┼───────┼───────┤
│94年2月4│5次（檢 │被告位於宜蘭│  非他命│500元4次、1000│李滿堂使用03-9│
│、15、17│察官起訴│縣蘇東路6之1│        │元1次         │954107、997239│
│日；94年│約20次）│6號4樓住處或│        │              │8號電話與被告 │
│3月4、8 │        │住處樓下    │        │              │使用之00000000│
│日      │        │            │        │              │47號電話聯絡  │
│        │        │            │        │              │              │
└────┴────┴──────┴────┴───────┴───────┘
編號三（證人鍾錫銘部分）
┌────┬────┬──────┬────┬───────┬───────┐
│交易時間│  次數  │  交易地點  │  易毒品│金額（新台幣）│    備註      │
├────┼────┼──────┼────┼───────┼───────┤
│94年2月 │2次（檢 │蘇澳麥克龍電│  非他命│每次500元     │鍾錫銘使用0925│
│間      │察官起訴│動玩具店外之│        │              │568381號電話與│
│        │約4次） │停車場      │        │              │被告使用之0953│                     │使用之00000000│
│        │        │            │        │              │922347號電話聯│
│        │        │            │        │              │絡            │
└────┴────┴──────┴────┴───────┴───────┘
編號四（證人劉家均部分）
┌────┬────┬──────┬────┬───────┬───────┐
│交易時間│  次數  │  交易地點  │交易毒品│金額（新台幣）│    備註      │
├────┼────┼──────┼────┼───────┼───────┤
│94年3月 │1次     │被告位於宜蘭│安非他命│1000元        │劉家均使用0925│
│中旬    │        │縣蘇東路6之1│        │              │891283號電話與│
│        │        │6號4樓住處  │        │              │被告使用之0953│                     │使用之00000000│
│        │        │            │        │              │922347號電話聯│
│        │        │            │        │              │絡            │
│        │        │            │        │              │              │
└────┴────┴──────┴────┴───────┴───────┘
 編號五（證人林佳保部分）
┌────┬────┬──────┬────┬───────┬───────┐
│交易時間│  次數  │  交易地點  │交易毒品│金額（新台幣）│    備註      │
├────┼────┼──────┼────┼───────┼───────┤
│94年1月 │ 5次（檢│被告位於宜蘭│安非他命│              │林佳保使用0952│
│至4月間 │察官起訴│縣蘇東路6之1│        │2000元 2次、  │702048號電話與│
│        │約20-30 │6號4樓住處樓│        │              │被告使用之0953│                     │使用之00000000│
│        │次）    │下、證人林佳│        │5000元2次、   │922347、092555│
│        │        │保設於宜蘭縣│        │10000元1次    │9400號電話聯絡│
│        │        │蘇澳鎮○○路│        │              │              │
│        │        │205號之修車 │        │              │              │
│        │        │廠          │        │              │              │
│        │        │            │        │              │              │
│        │        │            │        │              │              │
└────┴────┴──────┴────┴───────┴───────┘
編號六（證人陳宜隆部分）
┌────┬────┬──────┬────┬───────┬───────┐
│交易時間│  次數  │  交易地點  │交易毒品│金額（新台幣）│    備註      │
├────┼────┼──────┼────┼───────┼───────┤
│94年2月 │2次（檢 │被告位於宜蘭│安非他命│每次1000元    │陳宜隆使用0916│
│間；94年│察官起訴│縣蘇東路6之1│        │              │565159號電話與│
│3、4月間│約3次） │6號4樓住處旁│        │              │被告使用之0953│                     │使用之00000000│
│        │        │邊          │        │              │922347號電話聯│
│        │        │            │        │              │絡            │
│        │        │            │        │              │              │
└────┴────┴──────┴────┴───────┴───────┘
編號七（證人翁資勝部分）
┌────┬────┬──────┬────┬───────┬───────┐
│交易時間│  次數  │  交易地點  │交易毒品│金額（新台幣）│    備註      │
├────┼────┼──────┼────┼───────┼───────┤
│94年2月 │2次     │被告位於宜蘭│安非他命│1000元1次、   │翁資勝使用0911│
│6、26日 │        │縣蘇東路6之1│        │1500元1次     │219908號電話與│
│        │        │6號4樓住處樓│        │              │被告使用之0953│                     │使用之00000000│
│        │        │下          │        │              │922347號電話聯│
│        │        │            │        │              │絡            │
│        │        │            │        │              │              │
└────┴────┴──────┴────┴───────┴───────┘
編號八（證人林建亭部分）
┌────┬────┬──────┬────┬───────┬───────┐
│交易時間│  次數  │  交易地點  │交易毒品│金額（新台幣）│    備註      │
├────┼────┼──────┼────┼───────┼───────┤
│94年2月 │4次（檢 │被告位於宜蘭│安非他命│2000元3次、   │林建亭使用0919│
│17、28日│察官起訴│縣蘇東路6之1│        │3000元1次     │410401號電話與│
│；94年3 │約10次）│6號4樓住處或│        │              │被告使用之0953│                     │使用之00000000│
│月14、21│        │住處樓下    │        │              │922347、092555│
│日      │        │            │        │              │9400號電話聯絡│
│        │        │            │        │              │              │
└────┴────┴──────┴────┴───────┴───────┘
編號九（證人鐘宏祥部分）
┌────┬────┬──────┬────┬───────┬───────┐
│交易時間│  次數  │  交易地點  │交易毒品│金額（新台幣）│    備註      │
├────┼────┼──────┼────┼───────┼───────┤
│93年11月│6次（檢 │被告位於宜蘭│安非他命│1000元5次、   │鐘宏祥使用0915│
│至94年4 │察官起訴│縣蘇東路6之1│        │2000元1次     │733135號電話與│
│月間    │約6-7次 │6號4樓住處  │        │              │被告使用之0953│                     │使用之00000000│
│        │）      │            │        │              │922347號電話聯│
│        │        │            │        │              │絡            │
│        │        │            │        │              │              │
└────┴────┴──────┴────┴───────┴───────┘
編號十（證人張順典部分）
┌────┬────┬──────┬────┬───────┬───────┐
│交易時間│  次數  │  交易地點  │交易毒品│金額（新台幣）│    備註      │
├────┼────┼──────┼────┼───────┼───────┤
│94年2月 │3次（檢 │蘇澳鎮白米橋│安非他命│每次1000元    │張順典使用0938│
│間      │察官起訴│附近        │        │              │188128號電話與│
│        │約4-5次 │            │        │              │被告使用之0953│                     │使用之00000000│
│        │）      │            │        │              │922347號電話聯│
│        │        │            │        │              │絡            │
│        │        │            │        │              │              │
└────┴────┴──────┴────┴───────┴───────┘
編號十一（證人鄭博文部分）
┌────┬────┬──────┬────┬───────┬───────┐
│交易時間│  次數  │  交易地點  │交易毒品│金額（新台幣）│    備註      │
├────┼────┼──────┼────┼───────┼───────┤
│94年3月 │1次（檢 │被告位於宜蘭│安非他命│1000元        │鄭博文使用0925│
│12日    │察官起訴│縣蘇東路6之1│        │              │355662號電話與│
│        │約2次） │6號4樓住處  │        │              │被告使用之0953│                     │使用之00000000│
│        │        │            │        │              │922347號電話聯│
│        │        │            │        │              │絡            │
│        │        │            │        │              │              │
└────┴────┴──────┴────┴───────┴───────┘
編號十二（證人丙○○部分）
┌────┬────┬──────┬────┬───────┬───────┐
│交易時間│  次數  │  交易地點  │交易毒品│金額（新台幣）│    備註      │
├────┼────┼──────┼────┼───────┼───────┤
│94年1月 │ 7次    │被告位於宜蘭│安非他命│1000元 6次、  │丙○○使用0921│
│至3月間 │（起訴15│縣蘇東路6之1│        │2000元1次     │673944號電話與│
│        │ 次）   │6號4樓住處  │        │              │被告使用之0953│                     │使用之00000000│
│        │        │            │        │              │922347號電話聯│
│        │        │            │        │              │絡            │
│        │        │            │        │              │              │
└────┴────┴──────┴────┴───────┴───────┘
編號十三（證人蔣江平部分）
┌────┬────┬──────┬────┬───────┬───────┐
│交易時間│  次數  │  交易地點  │交易毒品│金額（新台幣）│    備註      │
├────┼────┼──────┼────┼───────┼───────┤
│94年2月 │4次     │證人蔣江平位│安非他命│每次2000元    │蔣江平使用0926│
│21、26、│        │於宜蘭縣蘇澳│        │              │949500號電話與│
│28日；94│        │鎮○○路26號│        │              │被告使用之0953│                     │使用之00000000│
│年3月8日│        │住處        │        │              │922347號電話聯│
│        │        │            │        │              │絡            │
│        │        │            │        │              │              │
└────┴────┴──────┴────┴───────┴───────┘
編號十四（證人謝明綸部分）
┌────┬────┬──────┬────┬───────┬───────┐
│交易時間│  次數  │  交易地點  │交易毒品│金額（新台幣）│    備註      │
├────┼────┼──────┼────┼───────┼───────┤
│94年3月 │4次（檢 │被告位於宜蘭│安非他命│1000元2次、   │謝明綸使用0934│
│間      │察官起訴│縣蘇東路6之1│        │1500元1次、   │322148號電話與│
│        │約8次） │6號4樓住處樓│        │2000元1次     │被告使用之0953│                     │使用之00000000│
│        │        │下          │        │              │922347號電話聯│
│        │        │            │        │              │絡            │
│        │        │            │        │              │              │
└────┴────┴──────┴────┴───────┴───────┘
編號十五（證人廖金龍部分）
┌────┬────┬──────┬────┬───────┬───────┐
│交易時間│  次數  │  交易地點  │交易毒品│金額（新台幣）│    備註      │
├────┼────┼──────┼────┼───────┼───────┤
│94年2月 │5次（檢 │蘇澳飯店樓下│安非他命│1500元2次、   │廖金龍使用0922│
│20、26、│察官起訴│            │        │2000元2次、   │063801號電話與│
│27、28日│約7-8次 │            │        │3000元1次     │被告使用之0953│                     │使用之00000000│
│；94年3 │）      │            │        │              │922347、092555│
│月4日   │        │            │        │              │9400號電話聯絡│
│        │        │            │        │              │              │
└────┴────┴──────┴────┴───────┴───────┘
編號十六（證人蕭輝宏部分）
┌────┬────┬──────┬────┬───────┬───────┐
│94年2月 │4次     │被告位於宜蘭│安非他命│每次1000元    │蕭輝宏使用0919│
│20、28日│        │縣蘇東路6之1│        │              │799964號電話與│
│；94年3 │        │6號4樓住處  │        │              │被告使用之0953│                     │使用之00000000│
│月2、9日│        │            │        │              │922347號電話聯│
│        │        │            │        │              │絡            │
│        │        │            │        │              │              │
└────┴────┴──────┴────┴───────┴───────┘
編號十七（證人林增龍部分）
┌────┬────┬──────┬────┬───────┬───────┐
│交易時間│  次數  │  交易地點  │交易毒品│金額（新台幣）│    備註      │
├────┼────┼──────┼────┼───────┼───────┤
│93年下旬│6次（檢 │被告位於宜蘭│安非他命│1000元5次、   │林增龍使用0917│
│到94年4 │察官起訴│縣蘇東路6之1│        │2000元1次     │779877號電話與│
│月間    │約10次）│6號4樓住處樓│        │              │被告使用之0953│                     │使用之00000000│
│        │        │下          │        │              │922347號電話聯│
│        │        │            │        │              │絡            │
│        │        │            │        │              │              │
└────┴────┴──────┴────┴───────┴───────┘
編號十八（證人莊志強部分）
┌────┬────┬──────┬────┬───────┬───────┐
│交易時間│  次數  │  交易地點  │交易毒品│金額（新台幣）│    備註      │
├────┼────┼──────┼────┼───────┼───────┤
│94年3月 │3次     │被告位於宜蘭│安非他命│每次1000元    │莊志強使用0961│
│間      │        │縣蘇東路6之1│        │              │118566號電話與│
│        │        │6號4樓住處樓│        │              │被告使用之0953│                     │使用之00000000│
│        │        │下          │        │              │922347號電話聯│
│        │        │            │        │              │絡            │
│        │        │            │        │              │              │
└────┴────┴──────┴────┴───────┴───────┘
編號十九（證人甲○○部分）
┌────┬────┬──────┬────┬───────┬───────┐
│交易時間│  次數  │  交易地點  │交易毒品│金額（新台幣）│    備註      │
├────┼────┼──────┼────┼───────┼───────┤
│93年12月│ 6次    │被告位於宜蘭│安非他命│1000元4 次、  │甲○○使用0935│
│至94年3 │（起訴約│縣蘇東路6之1│        │1500元1次、   │587900、03-990│
│、4月間 │ 50次） │6號4樓住處、│        │2000元1次     │3308、00000000│                     │使用之00000000│
│        │        │蘇澳隧道及蘇│        │              │53號電話與被告│
│        │        │澳飯店旁路邊│        │              │使用之00000000│
│        │        │            │        │              │47號電話聯絡  │
│        │        │            │        │              │              │
└────┴────┴──────┴────┴───────┴───────┘
編號二十（證人丁○○部分）
┌────┬────┬──────┬────┬───────┬───────┐
│交易時間│  次數  │  交易地點  │交易毒品│金額（新台幣）│    備註      │
├────┼────┼──────┼────┼───────┼───────┤
│94年2、3│5 次（檢│被告位於宜蘭│安非  命│每次1000元    │丁○○使用0972│
│月間    │察官起訴│縣蘇東路6之1│        │              │147456號電話與│
│        │約有多次│6號4樓住處  │        │              │被告使用之0953│                     │使用之00000000│
│        │）      │            │        │              │922347號電話聯│
│        │        │            │        │              │絡            │
│        │        │            │        │              │              │
└────┴────┴──────┴────┴───────┴───────┘
合計所得新台幣十八萬二千元
附錄：本案論罪科刑法條全文
毒品危害防制條例第4條第第2項
製造、運輸、販賣第二級毒品者，處無期徒刑或 7 年以上有期徒
刑，得併科新臺幣 7 百萬元以下罰金。


司法院資訊處製作；財團法人民間司法改革基金會備份。
